# 新三板中关于资金占用报告披露

提问人：zhs7403 时间：2018-05-29 14:38:30
请问新三板中关于资金占用报告如果与持股40%的联营企业有资金占用是否披露？因为股转公司文件写的是控股股东、实际控制人及其关联方占用公司资金，似乎联营不属于？
控股股东、实际控制人及其关联方占用公司资金、资产或其他资源的具体情形和规范要求有哪些？
答：（一）占用公司资金、资产或其他资源的具体情形包括：向公司拆借资金；由公司代垫费用，代偿债务；由公司承担担保责任而形成债权；无偿使用公司的土地房产、设备动产等资产；无偿使用公司的劳务等人力资源；在没有商品和劳务对价情况下使用公司的资金、资产或其他资源。
（二）占用公司资金、资产或其他资源的行为应在申请挂牌相关文件签署前予以归还或规范。资金或其他动产应当予以归还（完成交付或变更登记）；人力资源等或其他形式的占用的，应当予以规范。

回答人：chenyiwei
持股40%的联营企业占用新三板挂牌公司的资金，只需在报表附注中作为关联往来披露，无需纳入该“资金占用专项报告”。